# 请教陈版主，吸收合并时点

提问人：laurazj 时间：2021-12-24 16:37:18
吸收合并时点怎么定？吸收合并的协议已经签订了，但是被吸收方工商，税务尚未注销。要以协议为准还是说所有流程都办理好后再处理？

回答人：chenyiwei
一般应设定一个交割日，在该日将被吸收方的各项资产、负债并入吸收方，人员和原有业务同步转入吸收方。如果这一过程是逐步完成的，则根据实际转移情况分步进行相应的会计处理，此时没有明确的特定交割日。